【裁判字號】    97,上訴,1555
【裁判日期】    990106
【裁判案由】    違反毒品危害防制條例
【裁判全文】
臺灣高等法院高雄分院刑事判決        97年度上訴字第1555號
上  訴  人
即  被  告  丙○○
選任辯護人  鄭國安律師
            吳麗珠律師
            蘇佰陞律師
上  訴  人
即  被  告  乙○○
選任辯護人  呂富田律師
            黃宏綱律師
上列上訴人因違反毒品危害防制條例案件，不服臺灣高雄地方法
院96年度訴字第4814號中華民國97年8 月14日第一審判決（起訴
案號：臺灣高雄地方法院檢察署96年度偵字第2778號），提起上
訴，本院判決如下：
     主  文
原判決關於乙○○部分暨丙○○販賣第一級毒品部分均撤銷。
丙○○、乙○○共同犯販賣第一級毒品罪，共伍罪，各處如附表
「主文欄」所示之刑。丙○○應執行有期徒刑貳拾伍年，乙○○
應執行有期徒刑貳拾貳年；扣案之海洛因貳拾伍包（淨重39.44
公克）及其上包裝袋貳拾伍只均沒收銷燬之；扣案門號00000000
00號行動電話壹支、電子秤參台均沒收；未扣案共同販賣毒品所
得新臺幣貳仟伍佰元與黃瓊微連帶沒收，如全部或一部不能沒收
時，以其等與黃瓊微財產連帶抵償之；未扣案0000000000號行動
電話壹支沒收，如全部或一部不能沒收時，追徵其價額或以其等
財產抵償之。
     事  實
一、丙○○、乙○○均明知海洛因係毒品危害防制條例第2 條第
    2 項第1 款所稱之第一級毒品，非經允許，不得持有、製造
    、運輸及販賣，竟與黃瓊微共同基於販賣第一級毒品以營利
    之犯意聯絡，由丙○○於民國（下同）96年8 月初某日，在
    高雄市○○○路陽光情人大樓5 樓向綽號「利哥」之不詳姓
    名年籍成年男子，以新臺幣（下同）3 萬元販入第一級毒品
    海洛因3 公克後，以每日1,500 元之代價委由乙○○以0000
    000000號行動電話，作為販賣第一級毒品海洛因之聯絡工具
    ，該電話通常由乙○○聯絡使用，丙○○、黃瓊微亦偶有接
    聽聯絡，黃瓊微亦以其所有之0000000000號行動電話充為聯
    絡工具，再由丙○○或黃瓊微交付海絡因予乙○○，乙○○
    則轉持交購毒者之方式販賣第一級毒品海洛因。其等先後於
    附表所示之時間與附表所示之電話持有人聯繫，而販賣海洛
    因予附表所示購毒者綽號「阿龍」等人；其中附表編號3 所
    示之「奇仔」，雖與乙○○約定購買海洛因之數量、價金，
    惟「奇仔」因故未實際支付價金，乙○○亦未交付毒品海洛
    因，致毒品海洛因交易並未完成。嗣經警於96年9 月20日12
    時25分許，持搜索票至高雄市左營區○○○路401 號11樓之
    5 搜索，在客廳沙發上扣得黑色背包1 只【內裝有現金8 萬
    元、電子磅秤1 台（丙○○所有供販賣毒品用）、藍色帳冊
    1 本、序號000000000000000 行動電話1 支、安非他命1 包
    （毛重約2.1 公克）、海洛因4 包（毛重9.4 、1.1 、14、
    13.6公克）、吸食器1 組、黑色絨布袋1 只（內有丙○○駕
    駛執照、健保卡等證件）】；在客廳桌上扣得黑色背包1 只
    【內裝有海洛因2 包（毛重各2.6 公克）、電子磅秤1 台（
    丙○○所有供販賣毒品用）、序號000000000000000 、KH6Y
    C19PS12 行動電話各1 支】序號000000000000000 、000000
    000000000 、00000000 0000000行動電話各1 支、海洛因3
    包（毛重2.5 、2.0 、1.2 公克）、使用過夾鏈袋1 包（內
    裝4 包）、錫箔紙及夾鏈袋1 盒、塑膠盒裝吸食器1盒 及於
    乙○○身上扣得門號00 00000000 號（序號00000000000000
    0 ）行動電話1 支（以上海洛因經送驗開拆為25小包）；同
    日13時30分許，為警至丙○○位於高雄市前鎮區○○○路29
    6 號12樓住處搜索，在丙○○、黃瓊微夫妻房間扣得內載聯
    絡電話及記帳資料記事簿1 本、閣樓茶几及附近扣得電子磅
    秤1 台（丙○○所有供販賣毒品用）、針筒9 支、奶瓶吸食
    器3 瓶、夾鏈袋1 包、信號彈1 支暨黃瓊微所有供販賣毒品
    所用之0000000000號行動電話1 支（序號000000000000000
    ）。
二、案經行政院海岸巡防署海洋巡防總局偵防查緝隊報告臺灣高
    雄地方法院檢察署檢察官偵查起訴。
     理  由
壹、程序方面：
一、被告丙○○辯稱：其因行政院海岸巡防署海洋巡防總局偵防
    查緝隊（下稱海巡署查緝隊）隊員以若不自白則將找人指證
    其太太黃瓊微販毒，而自白後可代為向檢察官請求交保等語
    加以威脅、利誘，方才自白，其自白並無證據能力云云。被
    告乙○○辯稱：係海巡署查緝隊隊員告知其若自白並指證被
    告丙○○販賣毒品，便可請檢察官盡快讓其交保，在第一次
    製作筆錄夜間停止訊問時就已遭利誘云云。經查：被告丙○○於96年9 月20日為警查獲時，海巡署查緝隊隊員曾對被告
    丙○○說：「給你機會喔，不然連你太太都抓」、「真的耶
    ，我帶你來是××（聲音不清晰）耶，要不然是處理你太太
    耶」等語，雖經原審勘驗搜索光碟內容，製有勘驗紀錄存卷
    可稽（見原審卷二第113 頁）。惟員警係在依法執行搜索扣
    得部分毒品及現金時，始因問被告丙○○住處鑰匙及對話中
    提及黃瓊微時而口出上開言語，上開言語亦無將找人指證黃
    瓊微販毒情事；且員警當時尚未就被告丙○○或黃瓊微所涉
    犯案情為任何訊問、製作筆錄動作，被告丙○○亦尚未對其
    所犯販賣毒品犯行為何等抗辯，此有上開勘驗紀錄可按，則
    員警該等言語與被告丙○○是否自白販毒犯行即無關聯甚明
    。且被告丙○○於當日遭警搜索，聽聞上開言語後，自同日
    起至96年10月3 日分別接受警詢、檢察官偵訊時均矢口否認
    有何販賣毒品犯行，其於96年10月3 日偵訊時，在被告乙○○已坦承販賣毒品犯行後，仍供述：「我從沒叫乙○○幫我
    賣毒品，事實上我是去該處向乙○○購買毒品」等語（見海
    巡署第0000000000號卷第1 至6 頁，96年度偵字第27178 號
    卷第6 至9 頁、第15至18頁、第105 頁）。足見，員警上開
    言語與被告丙○○於96年10月4 日起警、偵訊之自白並無關
    聯。再員警依據卷附黃瓊微持用之0000000000號手機之監聽
    內容，認黃瓊微涉有本件販賣毒品嫌疑，因而予以追查，並
    前往黃瓊微位於高雄市前鎮區○○○路296 號12樓住處實施
    搜索，且扣得針筒、帳冊等物，亦有卷附0000000000號手機
    監聽譯文、搜索票、搜索扣押筆錄、扣押物品目錄表可稽（
    見上揭海巡卷第23、38至42頁）。是員警於搜索被告丙○○
    時所為上開言語並非無據，且已實際進行偵辦，並取得相當
    證據，員警何須再以找人指證黃瓊微脅迫被告丙○○自白犯
    行？則被告丙○○辯稱：海巡署查緝隊隊員以找證人指證其
    太太販毒加以威脅云云，即屬卸責之詞，不足採信。至證人
    黃瓊微雖於原審審理時證稱：伊曾於96年10月4 日至海巡署
    與被告丙○○見面，海巡署查緝隊隊員還有拿被告2 人之筆
    錄給其看，要求伊指證被告2 人，被告丙○○有說警員與他
    交換條件，如果承認的話，10日內就可交保云云（見原審卷
    三第53頁）。惟證人黃瓊微係被告丙○○之妻，又係遭警方
    移送之該案涉嫌人，其所為證言可信性已非無疑；且證人黃
    瓊微亦證稱：伊係在被告2 人製作警詢筆錄完畢後始到場，
    當時被告丙○○坐在泡茶區沙發，員警要求伊明天去做筆錄
    指證被告2 人等語（見原審卷三第53、54頁），顯見證人黃
    瓊微於被告丙○○製作筆錄時，並未目賭員警與被告丙○○
    談話及製作筆錄情形，則其所稱：員警與被告丙○○以自白
    交換交保之條件云云，顯無足採；再如員警確已與被告2 人
    達成以自白犯行作為交保之交換條件，並告知證人黃瓊微，
    員警又要求指證被告2 人，衡情黃瓊微為使其夫得以早日交
    保，自會配合員警要求指證被告2 人，然證人黃瓊微於次日
    （即5 日）前往接受警詢時，卻未配合指證被告2 人販賣毒
    品犯行，此有其警詢筆錄可憑（見海巡署第0000000000號卷
    ），已見證人黃瓊微上開證述有違常理。又員警於詢問被告
    2 人時，並未以「如果承認犯行，可以在10內交保」為交換
    條件一節，已據證人即承辦員警林舜傑、翁勝利於原審審理
    時結證明確（見原審卷一第132 至151 頁）；原審勘驗被告
    乙○○98年9 月28日、10月11日警詢筆錄及被告丙○○96年
    10 月4日警詢筆錄結果，亦未顯示員警於詢問被告2 人時，
    有何以交保交換自白之利誘情事，此有原審勘驗紀錄附卷足
    憑（見原審卷一第85頁、第88至121 頁），益見被告2 人之
    警詢自白並無員警以交保為利誘情事甚明。又被告乙○○於
    96年9 月20日為警查獲時，其接受警詢時係否認販賣毒品犯
    行，於移送檢方覆訊時則坦承為被告丙○○販賣毒品之事實
    ；嗣其於96年9 月28日經警初次借提訊問時，亦供承確有為
    被告丙○○及黃瓊微販賣毒品之事實，其後數次警詢、偵訊
    均坦承販賣毒品犯行，直至96年10月23日檢察官偵訊時始翻
    異前供，此有卷附其歷次警詢、偵訊筆錄可稽。被告乙○○
    於96年9 月20日遭警查獲時既矢口否認有何販賣毒品犯行，
    則警員顯無以交保利誘陳述之可能；又其於96年9 月21日接
    受檢察官偵訊時坦承販賣毒品犯行，自亦無員警以交保利誘
    陳述之可能。而被告乙○○既已於檢察官偵訊時坦承本件販
    賣毒品犯行，員警於借提訊問時顯無再以交保利誘陳述之必
    要甚明。被告乙○○於96年9 月28日、96年10月11日警詢時
    亦均坦承販賣毒品犯行，顯難認係員警以交保為條件之利誘
    陳述。況被告丙○○、乙○○均為具有一般知識之成年人，
    且均有犯罪前科，有臺灣高等法院被告前案紀錄表可按，對
    於司法程序難謂無一定之認識，其等對員警並無交保權限自
    難諉為不知，其等焉有輕信員警謊言而為不實自白之可能？
    是被告丙○○、乙○○上開所稱：係因員警以脅迫、利誘始
    為自白云云，顯均屬卸責之詞，不足採信。至被告2 人遭羈
    押禁見後，員警於借提查證訊問中，縱曾讓被告丙○○之妻
    黃瓊微於96年10月4 日、被告乙○○之母薛翠珠於96年10月
    11日前往與被告丙○○、乙○○見面，惟此僅為承辦員警斟
    酌案情之處置，有無違反法院禁止接見命令之問題，尚難僅
    因證人黃瓊微、薛翠珠於原審之證述，即推認員警有以交保
    為條件之利誘方式取供。反之，員警如對被告2 人施以利誘
    之不正方法取供，此為明顯違法之行為，員警將有受追究行
    政、刑事責任之危險，焉有主動通知證人黃瓊微、薛翠珠到
    場而自曝其短之可能？是證人黃瓊微、薛翠珠上開原審證述
    ，自難執為被告2 人有利之認定。從而，被告丙○○、乙○○歷次警詢、偵訊之自白既非以不正方法取得，依法均有證
    據能力。
二、證人余思慧於警詢中之陳述，乃屬被告以外之人於審判外之
    陳述，依刑事訴訟法第159 條第1 項之規定，本不得做為證
    據。惟按被告以外之人於檢察事務官、司法警察官或司法警
    察調查中所為之陳述，與審判中不符時，其先前之陳述具有
    較可信之特別情況，且為證明犯罪事實存否所必要者，得為
    證據，亦為刑事訴訟法第159 條之2 。而所謂「具有可信之
    特別情況」，係指陳述時之外部客觀情況值得信用保障者，
    足以令人相信該陳述是虛偽的危險性不高而言，至陳述人陳
    述時之「外部情況」是否具有可信性，必須綜合陳述人之觀
    察、記憶、表達是否正確及有無偽證之各種因素而予以判斷
    ；而所謂「為證明犯罪事實之存否所必要」者，即指使用證
    據之必要性，係指因無法再從同陳述者取得證言，而有利用
    原陳述之必要性而言。查證人余思慧與被告2 人並無仇怨，
    尚無誇大甚至捏造事實之動機。且原審勘驗其警詢錄音帶，
    其筆錄乃係一問一答製作而成，並無何遭受不正訊問之情，
    筆錄亦均據實繕打無訛，是其警詢時之陳述應具有可信之特
    別情況；又其於警詢時所陳述被告2 人相關犯行，可與被告
    2 人之供述內容及其他相關證據互相參核，對於查明本件犯
    行有其必要性。辯護人雖辯稱其錄音有不明之中斷，證人余
    思慧之陳述仍有不實之危險，然證人余思慧在錄音中斷前，
    即已明確表示被告乙○○所施用之毒品均係被告丙○○所提
    供，被告丙○○有販賣毒品等情，海巡署查緝隊隊員並無再
    予誘導之必要，堪認該錄音中斷僅係單純技術瑕疵，而不足
    影響證人余思慧證詞之可信性，其證詞應有證據能力。
三、被告2 人於偵訊中以證人身分所為之證詞，亦屬被告以外之
    人於審判外之陳述，依刑事訴訟法第159 條第1 項之規定，
    本不得做為證據。惟按被告以外之人於偵查中向檢察官所為
    之陳述，除顯有不可信之情況者外，得為證據，刑事訴訟法
    第159 條之1 第2 項定有明文。上開陳述均係在檢察官前所
    做成，並均有具結擔保其陳述之正確性，並無何顯不可信之
    情況，依前開法條意旨，自得做為證據。辯護人雖稱渠等於
    偵訊中之證詞非出於自由意志，應無證據能力，惟刑事訴訟
    法僅規定非任意性取得之自白無證據能力，證人之證詞則無
    相類之規定，且被告有刑事訴訟法上有緘默權等權利，並受
    「不自證己罪」原則所保護，所適用之法理與證人並非相同
    ，故自白之規定亦無類推適用於證詞之餘地，是辯護人辯稱
    此部分證詞非任意性無證據能力，尚無法律依據，僅得於衡
    量其證明力時加以審酌。
四、按「被告以外之人於審判外之言詞或書面陳述，除法律有規
    定者外，不得作為證據」、「被告以外之人於審判外之陳述
    ，雖不符前4 條之規定，而經當事人於審判程序同意作為證
    據，法院審酌該言詞陳述或書面陳述作成時之情況，認為適
    當者，亦得為證據。當事人、代理人或辯護人於法院調查證
    據時，知有第159 條第1 項不得為證據之情形，而未於言詞
    辯論終結前聲明異議者，視為有前項之同意」，刑事訴訟法
    第159 條第1 項、第159 條之5 分別定有明文。本判決所引
    用之證人黃瓊微、陳美足於警詢中之證述，雖均屬被告以外
    之各項證據（含傳聞證據、非傳聞證據及符合法定傳聞法則
    例外之證據），其中證人黃瓊微、陳美足於警詢中之證述，
    檢察官、被告等及辯護人於本院審判程序時，均明示同意有
    證據能力（見本院卷二第78至80頁）；至其餘具有傳聞證據
    性質之各項證據，檢察官、辯護人、被告等於本院審判知有
    上情而未於言詞辯論終結前聲明異議，本院審酌該等證據係
    執法機關依法定程序取得者，並無何違法不當之處，亦無不
    足採信之情況，認以之做為證據，應屬適當，該等證據應有
    證據能力。
貳、實體方面：
一、訊據被告丙○○、乙○○均矢口否認有何販賣第一級毒品之
    犯行，被告丙○○辯稱：本件扣案之毒品並完全為伊所有，
    伊有吸食毒品，但無販賣毒品，僅與被告乙○○販賣洋酒，
    伊當日僅是去幫甲○○、王俐君搬家云云。被告乙○○則辯
    稱：伊有與丙○○一起去購買毒品，但係與丙○○販賣洋酒
    ，並無販賣毒品云云。
二、經查：
  (一)高雄市左營區○○○路401 號11樓之5 之房屋係甲○○、王
    俐君於96年9 月9 日承租，被告丙○○於簽約時有陪同在場
    等情，業經證人即房屋仲介陳美足於警詢時證述明確（見96
    年度偵字第27178 號卷第115 、116 頁），並有房屋租賃契
    約書1 份附卷可稽（見同卷第117 至119 頁）；被告乙○○
    則於96年9 月10日以其持用之0000000000號手機撥打電視公
    司電話，請派員至該處裝設第四台，並以乙○○做為聯絡人
    ，留下0000000000號手機等情，亦有監聽譯文在卷可稽（見
    監聽譯文卷第90頁）。而申裝第四台時所留下之聯絡人及聯
    絡電話，係供電視公司聯絡以約定前往裝設之時間，若非時
    常於該處出入，實無以自己為聯絡人之理；被告乙○○自承
    ：伊10日內即與被告丙○○前往該處所4 、5 次，渠2 人於
    查獲當日凌晨4 、5 時許即已前往該處等語（見警卷第12頁
    ）；又上開房屋確係被告丙○○與甲○○一起承租一節，業
    據被告丙○○於檢察官偵查中供明在卷（見第27178 號偵卷
    第156 頁），參以被告丙○○於承租該屋時在場，被告丙○○擁有該大樓門禁卡片，警方實施搜索時僅被告丙○○在屋
    內，甲○○並未在內，暨自96年9 月10日3 時58分41秒起，
    被告乙○○以持用之0000000000號手機聯絡「龍哥」、「輝
    仔」、「象仔」、「博」仔等多人均告知博愛路底警廣電台
    附近見面（按警察廣播電台高雄台係位於高雄市○○○路45
    5 號），此有卷附0000000000號手機監聽譯文可稽（見監聽
    譯文卷第90頁以下）。足見，被告丙○○上開偵查中所供承
    該屋係由其與甲○○一起承租使用等語，應屬實在，已堪採
    信。又海巡署查緝隊於該屋依法搜索時，當場在客廳沙發上
    扣得黑色背包1 只【內裝有現金8 萬元、電子磅秤1 台、藍
    色帳冊1 本、序號000000000000000 行動電話1 支、安非他
    命1 包（毛重約2.1 公克）、海洛因4 包（毛重9.4 、1.1
    、14、13.6公克）、吸食器1 組、黑色絨布袋1 只（內有丙○○駕駛執照、健保卡等證件）】；在客廳桌上扣得黑色背
    包1 只【內裝有海洛因2 包（毛重各2.6 公克）、電子磅秤
    1 台、序號000000000000000 、KH6YC19PS12 行動電話各1
    支】序號000000000000000 、000000000000000 、00000000
    0000000 行動電話各1 支、海洛因3 包（毛重2.5 、2.0 、
    1.2 公克）、使用過夾鏈袋1 包（內裝4 包）、錫箔紙及夾
    鏈袋1 盒、塑膠盒裝吸食器1 盒等物，有搜索扣押筆錄、扣
    押物品目錄表及扣押物品相片在卷可稽（見海巡署第000000
    0000號卷第31至37頁、第27178 號偵卷第67至94頁）。被告
    丙○○雖辯稱：僅有1 包海洛因、1 包安非他命、吸食器、
    錫箔紙、8 萬元現金及黑色絨布袋為其所有，其餘均係該屋
    承租人甲○○、王俐君或被告乙○○所有，其出門並無帶包
    包之習慣，故將證件放在黑色絨布袋中寄放在甲○○、王俐
    君處，該黑色絨布袋為其平常所拿之袋子，現金8 萬元亦為
    其所有，因金額太大不適合帶在身上，故寄放在承租人處云
    云（見警卷第4 頁）。然被告丙○○係該屋承租人之一，被
    告2 人並非僅為朋友作客而已，已如上述，被告丙○○所辯
    該屋為查警查扣之物與其全無關連，已令人生疑。況身分證
    、駕駛執照、健保卡均為個人重要證件，本無隨意寄放他人
    保管之理，被告丙○○既已將該等證件特別放置於自己平常
    在拿的黑色絨布袋中，該黑色絨布袋體積不大，易於攜帶，
    衡情自會隨身攜帶，實無寄放他人處所之必要。又該黑色絨
    布袋係在證物編號1 之黑色背包中查獲（照片見第27178 號
    卷偵卷第67頁），在該黑色背包中另有被告丙○○所有之現
    金8 萬元，被告丙○○辯稱係用來繳房貸及車貸（見第2717
    8 號偵卷第17頁），被告丙○○既然認為金額龐大，不宜隨
    身攜帶，本應盡快用以繳交貸款，或將其放於家中或存入銀
    行，又何需帶到朋友住處寄放？足見被告丙○○上開所辯顯
    係卸責之詞，不足採信，該扣案之黑色背包及其內之物應為
    其所持有無訛。而扣案之海洛因經送驗拆開多達25包，合計
    淨重共39.44 公克（空包裝總重8.06公克），有法務部調查
    局96年11月20日調科壹字第09623079040 號鑑定書在卷可稽
    （見原審卷一第156 頁），如此龐大之數量，與一般單純施
    用毒品者，顯然有別。
  (二)被告乙○○於警詢時供稱：丙○○、黃瓊微從96年8 月初開
    始每天打電話給我，叫我過去把分裝好的毒品及聯絡用的行
    動電話拿給我，跟我說會有人打電話來買毒品，叫我自己跟
    對方約地點，把毒品交給買的人，購買毒品錢拿回去給丙○○或黃瓊微。每次交易金額約1,000 元至2,000 元不等，丙○○一星期會拿3 至5,000 元不等佣金給我。黃瓊微均在高
    雄市○○○路296 號12樓住處內或樓下將毒品交付於我；丙○○在高雄市前鎮區○○○路296 號12樓、新興區○○○路
    302 號10樓之6 、博愛四路401 號11樓之5 等3 處將毒品交
    付於我。交易購買毒品對象有「一元仔0000000000」、「世
    華仔00-0000000、00-0000000」、「明仔0000000000」「包
    子0000000000」、「坤龍0000000000、0000000000、000000
    0000」、「大象0000000000、0000000000」、「宏義000000
    0000」、「富仔0000000000」、「富仔2，0000000000」、
    「富友0000000000」、「文仔0000000000」、「廉傑000000
    0000、0000000000」、「汽水0000000000」、「玫夫000000
    0000」、00-0000000」、「眼鏡0000000000」、「TONY外籍
    人士，0000000000」、「輝仔0000000000、0000000000」、
    「螺絲0000000000」、「阿玫0000000000」、「隆仔000000
    0000」、「GUCCI ，0000000000」等20餘人。交易地點大部
    分都在凱旋四路296 號樓下、博愛四路401 號樓下、中華四
    路302 號樓下，及中華四路與五福路交叉之麥當勞門口等語
    （見第27178 號偵卷第17頁）；其於檢察官偵查時供稱：「
    （提示移送意旨，有無販賣毒品？）是丙○○叫我賣的，毒
    品也是丙○○提供的」、「（你幫丙○○賣毒品，有何代價
    ？）丙○○一星期會拿3 、5,000 元給我」等語（見第2717
    8 號偵卷第17頁）；又於檢察官偵查時結證稱：「96年8 月
    初我知道是毒品後，丙○○會打電話給我叫我過去他家找他
    ，他拿一支電話給我，說購買毒品的人會打這支電話，號碼
    為0000000000」、「若接到電話要買毒品，我會直接打電話
    或找丙○○告訴他有人要買毒品，我會去找丙○○拿取毒品
    ，大部分向丙○○取貨地點為凱旋四路或博愛四路住處，買
    毒的人會再打電話與我約定地點再交付」、「從8 月初到9
    月20日被查獲之間，賣過海洛因、安非他命都有。印象中約
    有幾10次左右，海洛因及安非他命的次數都差不多。交易地
    點約都在凱旋路及博愛路的騎樓處交貨。有時在凱旋四路丙○○的樓上交貨」、「買毒品的人會向我或丙○○講要購買
    的金額，由我向丙○○報告後，丙○○會依所要購買的金額
    毒品分裝好交給我，我再依約交給購買毒品的人，將錢收回
    給丙○○」、「丙○○每週會給我3 、5 千元」等語（同上
    偵卷第103 、104 頁）、「有幫丙○○販賣毒品，00000000
    00電話是我自己的，我自96年8 月初到9 月20日，共賣過海
    洛因及安非他命，次數約10幾次，交貨地點都再凱旋四洛或
    博愛四路丙○○住處騎樓下，他給我的利潤只有幾天每天給
    我1500元，其餘每週給我3 、4 千元」等語（見同上偵卷第
    161 頁）。被告丙○○於警詢時供稱：「伊向『阿利』男子
    購買海洛因及安非他命，用電子磅秤秤重再分裝至夾鏈袋內
    。伊接到要買毒品之電話，就跟乙○○講，把電話及毒品交
    給他，再由他跟對方約時間、地點交易毒品，交易的金錢再
    拿回來給伊；每交易約1 、2,000 元，每次交易可獲利新台
    幣2 、300 元。伊大約一天給乙○○最少1,500 元佣金。伊
    自96年8 月初開始指使乙○○為伊交易毒品，至96年9 月20
    日之期間，伊指使乙○○與交易毒品給『一元仔』、『明仔
    』、『坤龍』、『大象』、『富仔』、『富仔2 』、『汽水
    』、『玫夫』、『阿玫』、『GUCCI 』等人。大約有20次，
    每次交易金錢數量約1 至2 千元」等語；其於檢察官偵查時
    供稱：「今年8 月份到9 月初，伊有請乙○○幫忙賣海洛因
    及安非他命，交易地點是由乙○○與買毒品的人聯絡，都是
    由買毒品的人直接與乙○○聯繫，少數情形購買毒品的人會
    與伊聯絡，伊再與乙○○聯繫。乙○○的毒品都是向伊拿的
    ；每次伊賣出毒品價格不一定會一樣，伊都在凱旋四路住處
    分裝完後就給乙○○賣，約賣過10幾次毒品，伊每天都給乙○○至少1500元；伊向『利哥』購買毒品，時間約在96年8
    月初時，在前鎮區○○○路陽光情人大樓5 樓向毒他買海洛
    因，約買了3 萬元，數量3 公克，伊將其分裝賣出，乙○○
    在樓下等，伊上樓取貨。毒品買回後，由乙○○接聽買毒品
    的電話，由他負責交貨事宜」等語明確（見同上偵卷第156
    、157 頁、第180 頁）。被告2 人上開供述情節互核大致相
    符，已屬可信。又被告乙○○於警詢時，經警提示00000000
    00號手機於96年9 月8 日之監聽譯文予其辨認時供稱：是黃
    瓊微叫伊去交易的對話無誤，交易地點應該是在凱旋路296
    號樓下，交易金額是買家自行交予黃瓊微等語（見同上偵卷
    第61至64頁）；參以0000000000號手機係黃瓊微持用一節，
    已據其於警詢時陳明在卷（見海巡署第0000000000號卷第20
    頁），而該通聯情形係：「龍仔」於96年9 月8 日16時36分
    27 秒 撥打被告乙○○持用之0000000000號手機，請被告乙○○詢問胖仔即被告丙○○是否可向他要硬的（按指安非他
    命）1 、2 粒，被告乙○○則請其撥打給小真（黃瓊微）；
    「龍仔」即於同日18時4 分43秒撥打黃瓊微持用之00000000
    00號手機，黃瓊微先抱怨「龍仔」打其電話，隨即將電話交
    由被告丙○○與「龍仔」對話，被告丙○○同意「龍仔」要
    與被告乙○○處理東西後，隨即告訴黃瓊微撥打電話給被告
    乙○○，黃瓊微旋於同日18時6 分9 秒撥打給被告乙○○，
    指示其拿一點男生給「老龍」等情，此有上開監聽譯文附卷
    可憑（見同上偵卷第63、64頁），顯見被告乙○○上開供述
    與事實相符。是被告丙○○之妻黃瓊微若未參與販賣毒品犯
    行，其何須指示被告乙○○交付毒品予人？再參以黃瓊微於
    96 年9月12日14時38分4 秒以0000000000號手機，撥打被告
    丙○○持用之0000000000號手機，告訴被告丙○○新興分局
    寄送「品靜」0000000000號監聽完畢公函，其中有寫被告丙○○名字，並要被告丙○○電話都不要用了，整個都不行用
    了等語，此有黃瓊微上開手機監聽譯文可憑（見監聽譯文卷
    第131 頁）。如黃瓊微不知被告丙○○、乙○○有使用電話
    作為販賣毒品之聯絡工具，何須於得知他人遭警監聽後，立
    即告知被告丙○○不要再使用相關電話，以避免遭受監聽取
    證？是黃瓊微確有與被告2 人共同參與販賣毒品犯行甚明。
  (三)0000000000號手機為被告乙○○所使用，業據其坦承不諱（
    見原審卷二第130 頁）。又卷附監聽譯文顯示：某不詳人士
    曾以0000000000號電話撥入找「志龍」（見監察譯文卷第12
    頁）、另名不詳人士以0000000000號電話撥入與被告丙○○
    談話（見監察譯文卷第13頁）、「憬仔」傳入簡訊指明與「
    志龍兄」商談事情（見監察譯文卷第48頁），另有多通電話
    撥入與「胖仔」或「小胖」通話（見監察譯文卷第80頁、82
    頁、83頁）；而被告丙○○之綽號即為「小胖」或「大胖仔
    」，亦經被告乙○○及證人黃瓊微於警詢時陳述明確（見警
    卷第16頁、第27頁），足見該手機亦屬被告丙○○對外聯絡
    之管道。再查被告乙○○於電話中多次與人提及「硬的」、
    「糖果」、「石頭」之價錢，（見通訊監察譯文第34頁、第
    35 頁 、第37頁、第49頁、第52頁），而「硬的」、「糖果
    」、「石頭」等毒品交易術語即係指安非他命，業經證人即
    海巡署查緝隊隊員林舜傑於原審審理中證述明確（見原審卷
    一第141 頁）。又被告2 人除安非他命外，被告乙○○另常
    以「大罐」、「小罐」、「大支」、「小支」等作為代號與
    他人洽談交易，而此等代號所指並非安非他命，蓋如監察譯
    文卷第35頁某男與被告乙○○之通聯，該不詳姓名之人除要
    求1 罐「大罐」的之外，另要求300 元「硬的」，若大罐等
    代號本即指安非他命，則無需如此分開訂購，監察譯文卷第
    49頁茂仔與被告乙○○之通聯亦有相同情形。且由監察譯文
    卷第87頁「龍仔」與被告乙○○通聯觀之，「龍仔」向被告
    乙○○要求「鹹的拿大支的」等語，而「鹹的」係與「糖果
    （甜的，即安非他命）」相對，在毒品交易術語上為「海洛
    因」之代稱，此為本院過去審理毒品案件職務上所已知之事
    實。再參以來電詢問交易者已購買「大罐」、「小罐」、「
    大支」、「小支」者為多，本案扣得之海洛因數量亦不少：
    況證人余思慧於警詢中且已證稱：被告2 人有分裝毒品販賣
    等語明確。足見，被告乙○○於警詢時所供述：「（你在使
    用0000000000電話於96年9 月1 日起至96年9 月20日止，通
    話內容中提到大支、小支、大罐、小罐是否為毒品單位代稱
    ？為何人分裝完成？代號之重量為何？）是海洛因毒品重量
    單位代稱；是丙○○分裝完成的；代稱大支、大罐是約新台
    幣1000元重量之海洛因毒品；代稱小支、小罐是約新台幣50
    0 元重量之海洛因毒品；毒品重量及價錢均是丙○○自己定
    的」等語（見第27178 號偵卷第131 頁）與事實相符。則「
    大罐」、「小罐」、「大支」、「小支」係用以代稱海洛因
    毒品之重量，被告2 人使用該手機作為與他人接洽海洛因及
    安非他命買賣之工具。又該電話雖多為乙○○所接聽，然被
    告丙○○亦使用該電話，已如上述，且有人撥入討論毒品交
    易事宜時，被告乙○○多會稱需與被告丙○○商討，如監聽
    譯文卷第35頁、第55頁「阿龍」、第69頁「阿雄」撥入之電
    話均有此種情形；且被告丙○○亦曾親身與「阿雄」、「世
    主」商討毒品買賣事宜（見監聽譯文卷第72頁），被告2 人
    間就毒品販賣有共同犯意聯絡一節，亦足認定。被告2 人雖
    辯稱：渠等係販賣洋煙、洋酒為生，通訊監察譯文中之大罐
    、小罐等係指洋酒云云，然被告丙○○於原審訊問時供稱：
    伊所販賣之洋酒有威雀、麥卡倫、軒尼斯等多種不同品牌等
    語（見原審卷一第26頁），但通訊監察譯文中之來電者均僅
    稱大罐、小罐，被告2 人如何得知應送何種洋酒？又被告丙○○於警詢中陳稱其係臨時工，被告乙○○則陳稱其無業，
    係向家中拿錢為生（見警卷第2 頁、第9 頁），與渠等所辯
    販賣洋酒，亦有矛盾。況本院依法當庭勘驗0000000000號手
    機於96年9 月7 、8 、9 日監聽錄音光碟及0000000000號手
    機於96年8 月21日監聽錄音光碟結果，確與卷附監聽譯文相
    同；嗣檢察官、辯護人及被告2 人均表示對監聽譯文內容沒
    有意見，無再行勘驗0000000000號手機監聽錄音光碟必要在
    卷（見本院卷二第26、27、43頁），是卷附監聽譯文確為被
    告2 人、黃瓊微上開手機之通話紀錄無訛。本院詳閱卷附所
    有通訊監察譯文，並無一語提及任何與洋煙、洋酒有關之事
    務，證人即負責聽取監聽錄音光碟並製作譯文之海巡署查緝
    隊隊員林舜傑亦於原審審理時證稱：從未聽過被告2 人討論
    洋酒，亦無人打電話要求訂購洋酒等語明確（見原審卷一第
    142 頁），被告2 人所辯無非係卸責之詞，不足採信。
  (四)被告丙○○、乙○○確有如附表所示之販賣第一級毒品海洛
    因犯行：(1)96年8 月21日3 時46分21秒，「阿玫」以00-000
    0000號電話撥打被告乙○○0000000000號手機，談妥要購買
    海洛因大的（即1,000 元），乙○○要「阿玫」到了再打；
    旋於同日4 時13分14秒，「阿玫」丈夫以0000000000號手機
    撥打乙○○0000000000號手機表示已到樓下；嗣於同日19時
    22分39秒，「阿玫」以其夫0000000000號手機撥打00000000
    00號手機，向乙○○質疑毒品重量不夠，乙○○則說下次再
    補給你等語，此有卷附監聽譯文可稽（見該卷第52、54頁）
    ，則被告乙○○確已交付毒品海洛因予「阿玫」及其夫，否
    則焉有下次再補足問題？而檢察官於偵查中提示卷附電話通
    聯紀錄予被告乙○○辨認時，被告乙○○亦供稱該紀錄都是
    其與欲購買毒品者之通聯等語在卷（見同上偵卷第102 頁）
    。被告丙○○亦供稱該通話所稱「大的」是海洛因，金額不
    是500 元就是1,000 元等語（見同上偵卷第170 頁）。足見
    ，被告乙○○確有販賣如附表編號1 所示之毒品海洛因予「
    阿玫」及其夫甚明。(2)被告乙○○於檢察官偵查時供稱：伊
    於96年9 月6 日販賣海洛因500 元予「阿奇」，當時係在高
    雄市○○路、興中路口交貨等語（見同上偵卷第167 頁）。
    核與其持用之0000000000號手機監聽譯文所示：96年9 月6
    日15時20分時，「阿奇」以00-0000000號電話撥打00000000
    00號手機，雙方約定於高雄市○○路、興中路口，以現金購
    買海洛因一支（即500 元）之通話相符（見監聽譯文卷第81
    頁）。是被告乙○○上開自白確與事實相符，堪信為實在。
    (3)被告乙○○於檢察官偵查時供稱：伊於96年9 月7 日與「
    阿奇」約定要購買毒品海洛因，但最後沒有買等語（見同上
    偵卷第167 頁）。核與其持用之0000000000號手機監聽譯文
    所示：96年9 月7 日23時5 分42秒時，「阿奇」以00000000
    00號手機撥打0000000000號手機，雙方約定由「阿奇」請其
    老大先過去拿1 支（按即海洛因），其差不多於1 點多快2
    點回家拿錢過去付款等語相符（見監聽譯文卷第84頁）。參
    以被告乙○○與「阿奇」於通話後，當日即無其他通話，則
    當日確未實際交貨應屬實情，是被告乙○○上開自白確與事
    實相符，亦堪認定。(4)被告乙○○於檢察官偵查時供稱：伊
    於96年9 月8 日販賣海洛因500 元予「龍仔」，當時係約在
    高雄市○○路「龍仔」住處樓下交貨等語（見同上偵卷第16
    7 頁）。核與其持用之0000000000號手機監聽譯文所示：96
    年9 月8 日15時17分35時，0000000000號手機撥打「龍仔」
    持用之0000000000號，「龍仔」表示要買1 支小支的15（按
    即500 元海洛因），被告乙○○表示要送去「龍仔」位於高
    雄市○○路住處樓下之通話相符（見監聽譯文卷第86頁）。
    是被告乙○○上開自白確與事實相符，堪信為實在。(5)被告
    丙○○於檢察官偵查時供稱：96年9 月13日13時29分，由某
    男打入的電話，該人是要買海洛因500 元，也是由乙○○與
    其聯絡並交貨的等語（見同上偵卷第170 頁）。核與被告乙○○持用之00 00000000 號手機監聽譯文所示：96年9 月13
    日13時29分14秒時某男以0000000000號手機撥打0000000000
    號手機，雙方約定像以前一樣，並在同地點購買毒品之通話
    相符（見監聽譯文卷第93頁）。是被告丙○○上開自白確與
    事實相符，堪信為實在。被告丙○○、乙○○於原審及本院
    審理時翻異前供，改稱未曾販賣毒品海洛因云云，顯與事實
    不符，而為卸責之詞，不足採信。
  (五)查販賣毒品係政府嚴予查緝之違法行為，且上述毒品可任意
    分裝或增減其份量，而每次買賣之價量，亦隨時依雙方關係
    之深淺、當時之資力、需求程度及對行情之認知等因素，機
    動調整，因之販賣之利得，除經被告坦承犯行，或帳冊價量
    均記載明確外，委難查得實情，是縱未確切查得販賣賺取之
    實際差價，但除別有事證，足認係按同一價格轉讓，確未牟
    利之情形外，尚難執此認非法販賣之事證有所不足，致知過
    坦承者難辭重典，飾詞否認者反得逞僥倖，而失情理之平；
    且海洛因之價格不低，取得不易，凡為販賣之不法行為者，
    苟無利可圖，應無甘冒持有毒品遭查獲之極大風險，從事此
    買賣工作，是其販入之價格必較售出之價格低廉，而有從中
    賺取買賣差價牟利之意圖及事實，應屬符合論理法則而不違
    背社會通常經驗之合理判斷。本件被告丙○○、乙○○上開
    販賣第一級毒品犯行，倘無利可圖，其等應無甘冒持有毒品
    遭查獲之極大風險，而從事此買賣行為，足徵被告2 人上開
    販賣海洛因交易，均當具有營利之意圖，已屬灼然。
  (六)綜上所述，本件被告2 人與黃瓊微具有意圖營利販賣第一級
    毒品海洛因之犯意聯絡及行為分擔，已臻明確，其等犯行均
    堪認定。
三、按被告2 人上開販賣第一級毒品之行為後，毒品危害防制條
    例第4 條第2 項業於98年5 月20日修正公佈，於同年月22日
    施行，修正後毒品危害防制條例第4 條第1 項規定之法定本
    刑為「死刑或無期徒刑；處無期徒刑者，得併科新臺幣2,00
    0 萬元以下罰金」，與修正前毒品危害防制條例第4 條第1
    項之規定為「死刑或無期徒刑；處無期徒刑者，得併科新臺
    幣1,000 萬元以下罰金」相比較，依刑法第2 條第1 項前段
    之規定，以修正前即被告行為時之規定有利於被告，應適用
    行為時之法律處罰。核被告丙○○、乙○○就附表編號1 、
    2 、4 、5 所示之行為，均係犯修正前毒品危害防制條例第
    4 條第1 項之販賣第一級毒品罪；其等就附表編號3 所示之
    行為，係犯修正前同條例第1 項、第6 項之販賣第一級毒品
    未遂罪。其等持有海洛因之低度行為，為販賣海洛因之高度
    行為所吸收，均不另論罪。被告2 人與黃瓊微間有犯意聯絡
    及行為分擔，均為共同正犯。被告等2 人上開販賣第一級毒
    品犯行間，犯意各別，行為互異，均應分論併罰。公訴意旨
    雖認被告等2 人上開販賣第一級毒品犯行均係包括一罪之集
    合犯，然觀之被告上開犯行，時間均有所間隔、犯罪地點、
    對象亦不相同，並無基於一個反覆、延續性之行為觀念而販
    賣可言；且刑法於95年7 月1 日修正施行以後，販毒因可分
    之交易時地、對象、手法、數量、價款、毒品成分，每次可
    能另行起意販賣，並無所謂從事營利業務之觀念可言，是公
    訴意旨認被告等2 人上開販賣第一級毒品犯行，均係包括一
    罪之集合犯，即有未洽。又修正前毒品危害防制條例第4 條
    第1 項販賣第一級毒品罪之法定刑為「死刑或無期徒刑；處
    無期徒刑者，得併科新臺幣1,000 萬元以下罰金」，然同為
    販賣第一級毒品之人，其原因動機不一，犯罪情節未必盡同
    ，或有大盤毒梟者，亦有中小盤之分，甚或僅止於吸毒者友
    儕間謀取蠅頭小利互通有無，其販賣行為所造成危害社會之
    程度自屬有異，法律科處此類犯罪，所設之法定最低本刑卻
    同為「無期徒刑，得併科新臺幣1,000 萬元以下罰金」，不
    可謂不重，於此情形，倘依其情狀處以有期徒刑，即足以懲
    儆，並可達防衛社會之目的者，自非不可依客觀之犯行與主
    觀之惡性二者加以考量其情狀，是否有情輕法重之處，適用
    刑法第59條之規定酌量減輕其刑，期使個案裁判之量刑，能
    斟酌至當，符合罪刑相當原則及比例、平等原則。本件被告
    等2 人販賣海洛因次數僅5 次，僅4 次販賣既遂，分別得款
    1,000 元、500 元、500 元、500 元，合計得款2,500 元，
    所得財物不多，販賣數量亦極少，是被告此等行為與吸毒者
    之間，賺取蠅頭小利之有償提供毒品以施用差異不大，其犯
    罪情節當非大、中盤毒梟者可資等同並論，尤以大盤毒梟販
    賣第一級毒品數公斤以上，亦少有處以極刑者，是倘處以法
    定最低度刑無期徒刑，依社會一般觀念及法律情感仍嫌過重
    ，堪認其犯罪之情狀尚堪憫恕，而有情輕法重之處，爰均依
    刑法第59條規定酌減其刑。其等所犯附表編號3 之販賣第一
    級毒品罪，尚未交付海洛因及取得價金，犯罪行為尚未達完
    成階段，應依刑法第25條第2 項規定減輕其刑，並遞減輕之
    ；公訴人認此部分已達販賣既遂階段，尚有未洽。
四、原審認被告丙○○、乙○○販賣第一毒品犯行罪證明確，予
    以論罪科刑，固非無見；惟被告等2 人確有如附表所示5 次
    販賣第一級毒品海洛因犯行，已如上述，原審未詳為推求，
    遽認被告等不成立該部分之販賣第一級毒品罪，尚有未洽。
    被告等2 人上訴意旨，空言否認犯罪，指摘原判決不當，固
    無理由；惟原審既有上開可議之處，仍屬無可維持，本院自
    應將原判決關於此部分予以撤銷改判。審酌被告2 人明知毒
    品海洛因具有成癮性，一旦沾染此項吸毒惡習後甚難戒絕，
    殘害他人身心健康程度甚大，且吸毒者因難以自拔而散盡家
    產、家庭破碎，進而作姦犯科，危害社會治安至為嚴重，竟
    仍為一己私利，販賣毒品海洛因，實為不當；其等犯後雖一
    度坦承犯行，惟於審理中均翻異前供，矢口否認犯行，及其
    等販賣毒品數量不多，獲利尚少，暨本件之毒品海洛因為被
    告丙○○購買及分裝，且被告乙○○欲販賣毒品予他人時均
    需請示丙○○，足見被告丙○○為主謀者，惡性較重，及渠
    等犯罪之動機、目的、手段等一切情狀，就被告丙○○、乙○○所犯附表編號1 、2 、4 、5 所示各罪，被告丙○○各
    量處有期徒刑16年，被告乙○○各量處有期徒刑15年6 月；
    就被告丙○○、乙○○所犯附表編號3 所示之罪，被告丙○○量處有期徒刑12年，被告乙○○量處有期徒刑11年，並分
    別定其等應執行之刑（本院認定之犯罪事實與原審所認定者
    不同，自得量處被告等較重之刑）。扣案之白色粉末25小包
    ，經送鑑驗結果，含第一級毒品海洛因之成分（合計淨重共
    39.44 公克，空包裝總重8. 06 公克），有法務部調查局96
    年11月20日調科壹字第09623079040 號鑑定書在卷可稽（見
    原審卷一第156 頁），均為第一級毒品，應依毒品危害防制
    條例第18條第1 項前段沒收銷燬；惟被告等上揭持有剩餘毒
    品之低度行為，應僅為最後一次販賣毒品之高度行為所吸收
    ，不另論罪，故上揭查獲之剩餘毒品，僅於最後一次販賣毒
    品罪（如附表編號5 ）宣告沒收銷燬之（最高法院98年度台
    上字第3337、3471、3823號判決發回意旨參照）。該海洛因
    之包裝袋已用於包裹毒品，其上沾附之海洛因難以完全析離
    ，應一併諭知沒收銷燬。被告等2 人販賣第一級毒品所得分
    別為1,000 元、500 元、500 元、500 元（合計共2,500 元
    ，雖未扣案，然仍應依毒品危害防制條例第19條第1 項之規
    定分別宣告與黃瓊微連帶沒收，如全部或一部不能沒收時，
    以被告等及黃瓊微之財產連帶抵償之。扣案之門號00000000
    00號行動電話1 支（序號000000000000000 ）係共同正犯黃
    瓊微所為，業據其於警詢時供明在卷，且供黃瓊微與被告等
    2 人販賣毒品犯罪所用之物，扣案之電子秤3 台係被告丙○○所有，供本件販賣毒品所用之物，均應依毒品危害防制條
    例第19條第1 項規定宣告沒收；未扣案之門號0000000000號
    行動電話係被告乙○○所有，業據其供明在卷，且為被告2
    人販賣毒品犯罪所用之物，雖未扣案，然並無證據證明已經
    滅失，仍應沒收，如全部或一部不能沒收時，則追徵其價額
    或以其財產抵償之。扣案之安非他命1 包雖係第二級毒品，
    惟與被告等2 人販賣第一級毒品犯行無關，不予宣告沒收；
    扣案之其餘手機6 支並無0000000000號手機，是否為被告2
    人用以犯罪之工具，尚有疑問；扣案之8 萬元係被告丙○○
    持有用以交付房貸、車貸之金錢，並無證據證明為被告2 人
    販賣毒品之對價；扣案之黑色袋子2 只、帳冊1 本、吸食器
    1 組、使用過夾鏈袋1 只、錫箔紙、夾鏈袋1 盒、黑色絨布
    袋1 個及被告丙○○之證件等物，亦無從證明為供本案犯罪
    所用之物，爰均不諭知沒收。
五、被告丙○○所涉犯轉讓第二級毒品罪部分，業經原審判決確
    定，爰不予論列。又被告丙○○、乙○○除上開所犯之販賣
    第一級毒品罪部分，依據本件卷附之證據資料及監聽譯文顯
    示，其等與黃瓊微至少尚涉有販賣毒品予綽號「tony」等多
    人，惟此部分均未經檢察官依法起訴，本院自無從併予審究
    ，附此敘明。
據上論斷，應依刑事訴訟法第369條第1項前段、第364條、第299
條第1 項前段，修正前毒品危害防制條例第4 條第1 項、第6 項
、第18條第1 項前段、第19條第1 項前段，刑法第2 條第1 項、
第11條前段、第28條、第25條第2 項、第59條、第51條第5 款，
判決如主文。
本案經檢察官張其主到庭執行職務。
中    華    民    國    99    年    1     月    6     日
                  刑事第四庭    審判長法  官  蕭權閔
                                      法  官  李嘉興
                                      法  官  林水城
以上正本證明與原本無異。
如不服本判決應於收受本判決後10日內向本院提出上訴書狀，其
未敘述上訴理由者，並得於提起上訴後10日內向本院補提理由書
狀（均須按他造當事人之人數附繕本）「切勿逕送上級法院」。
中    華    民    國    99    年    1     月    6     日
                                      書記官  林佳蓉
 附 表
┌──┬─────┬─────┬────────┬─────┬─────────────┬───┐
│編號│犯罪時間  │犯罪地點  │     犯罪事實   │購毒者    │   主        文           │備  註│
├──┼─────┼─────┼────────┼─────┼─────────────┼───┤
│ 1  │96年8 月21│高雄市前鎮│「阿玫」以07-561│「阿玫」及│丙○○、乙○○共同犯販賣第│起訴書│
│    │日3 時46分│區○○○路│7704號電話撥打09│其丈夫    │一級毒品，丙○○處有期徒刑│附表1 │
│    │21秒      │296號樓下 │00000000號與黃禾│          │拾陸年，乙○○處有期徒刑拾│誤載為│
│    │          │          │業聯絡購買海洛因│          │伍年陸月；扣案門號00000000│96年8 │
│    │          │          │1,000 元後，於同│          │47號行動電話壹支、電子秤參│月21日│
│    │          │          │日4 時13分34秒，│          │台均沒收；未扣案販賣毒品所│1 時30│
│    │          │          │由「阿玫」丈夫以│          │得新臺幣壹仟元與黃瓊微連帶│分許  │
│    │          │          │0000000000號電話│          │沒收，如全部或一部不能沒收│      │
│    │          │          │聯絡取貨而販賣既│          │時，以其等與黃瓊微財產連帶│      │
│    │          │          │遂。            │          │抵償之；未扣案0000000000號│      │
│    │          │          │                │          │行動電話壹支沒收，如全部或│      │
│    │          │          │                │          │一部不能沒收時，追徵其價額│      │
│    │          │          │                │          │或以其等財產抵償之。      │      │
├──┼─────┼─────┼────────┼─────┼─────────────┼───┤
│ 2  │96年9 月6 │高雄市中山│「阿奇」以07-334│「阿奇」  │丙○○、乙○○共同犯販賣第│      │
│    │日15時20分│路、興中路│9965號電話撥打09│          │一級毒品，丙○○處有期徒刑│      │
│    │許        │口        │00000000號與黃禾│          │拾陸年，乙○○處有期徒刑拾│      │
│    │          │          │業聯絡購買海洛因│          │伍年陸月；扣案門號00000000│      │
│    │          │          │500 元後，販賣既│          │47號行動電話壹支、電子秤參│      │
│    │          │          │遂。            │          │台均沒收；未扣案販賣毒品所│      │
│    │          │          │                │          │得新臺幣伍佰元與黃瓊微連帶│      │
│    │          │          │                │          │沒收，如全部或一部不能沒收│      │
│    │          │          │                │          │時，以其等與黃瓊微財產連帶│      │
│    │          │          │                │          │抵償之；未扣案0000000000號│      │
│    │          │          │                │          │行動電話壹支沒收，如全部或│      │
│    │          │          │                │          │一部不能沒收時，追徵其價額│      │
│    │          │          │                │          │或以其等財產抵償之。      │      │
├──┼─────┼─────┼────────┼─────┼─────────────┼───┤
│ 3  │96年9 月7 │高雄市某處│「奇仔」以092127│「奇仔」  │丙○○、乙○○共同犯販賣第│      │
│    │日23時5 分│（未約定）│1293號電話撥打09│          │一級毒品未遂，丙○○處有期│      │
│    │42秒      │          │00000000號與黃禾│          │徒刑拾貳年，乙○○處有期徒│      │
│    │          │          │業聯絡購買海洛因│          │刑拾壹年；扣案門號00000000│      │
│    │          │          │500 元，談妥後，│          │47號行動電話壹支、電子秤參│      │
│    │          │          │因故未完成交易而│          │台均沒收；未扣案0000000000│      │
│    │          │          │販賣未遂。      │          │號行動電話壹支沒收，如全部│      │
│    │          │          │                │          │或一部不能沒收時，追徵其價│      │
│    │          │          │                │          │額或以其等財產抵償之。    │      │
├──┼─────┼─────┼────────┼─────┼─────────────┼───┤
│ 4  │96年9 月8 │高雄市三多│「阿龍」以092127│「阿龍」  │丙○○、乙○○共同犯販賣第│      │
│    │日15時17分│路「阿龍」│1293號電話撥打09│          │一級毒品，丙○○處有期徒刑│      │
│    │35秒      │住處樓下  │00000000號與黃禾│          │拾陸年，乙○○處有期徒刑拾│      │
│    │          │          │業聯絡購買海洛因│          │伍年陸月；扣案門號00000000│      │
│    │          │          │500 元後，販賣既│          │47號行動電話壹支、電子秤參│      │
│    │          │          │遂。            │          │台沒收；未扣案販賣毒品所得│      │
│    │          │          │                │          │新臺幣伍佰元與黃瓊微連帶沒│      │
│    │          │          │                │          │收，如全部或一部不能沒收時│      │
│    │          │          │                │          │，以其等與黃瓊微財產連帶抵│      │
│    │          │          │                │          │償之；未扣案0000000000號行│      │
│    │          │          │                │          │動電話壹支沒收，如全部或一│      │
│    │          │          │                │          │部不能沒收時，追徵其價額或│      │
│    │          │          │                │          │以其等財產抵償之。        │      │
├──┼─────┼─────┼────────┼─────┼─────────────┼───┤
│ 5  │96年9 月13│高雄市某處│「某男」以098952│ 某男     │丙○○、乙○○共同犯販賣第│      │
│    │日13時29分│（未約定）│5943號電話撥打09│          │一級毒品，丙○○處有期徒刑│      │
│    │14秒      │          │00000000號與佘志│          │拾陸年，乙○○處有期徒刑拾│      │
│    │          │          │龍聯絡購買海洛因│          │伍年陸月；扣案之海洛因貳拾│      │
│    │          │          │500 元後，由黃禾│          │伍包（淨重39.44 公克）及其│      │
│    │          │          │業交付海洛因販賣│          │上包裝袋貳拾伍只均沒收銷燬│      │
│    │          │          │既遂。          │          │之；扣案門號0000000000號行│      │
│    │          │          │                │          │動電話壹支、電子秤參台均沒│      │
│    │          │          │                │          │收；未扣案販賣毒品所得新臺│      │
│    │          │          │                │          │幣伍佰元與黃瓊微連帶沒收，│      │
│    │          │          │                │          │如全部或一部不能沒收時，以│      │
│    │          │          │                │          │其等與黃瓊微財產連帶抵償之│      │
│    │          │          │                │          │；未扣案0000000000號行動電│      │
│    │          │          │                │          │話壹支沒收，如全部或一部不│      │
│    │          │          │                │          │能沒收時，追徵其價額或以其│      │
│    │          │          │                │          │等財產抵償之。            │      │
└──┴─────┴─────┴────────┴─────┴─────────────┴───┘
附錄本判決論罪科刑法條：
98年5 月20日修正前毒品危害防制條例第4 條第1 項、第2 項：
製造、運輸、販賣第一級毒品者，處死刑或無期徒刑；處無期徒
刑者，得併科新臺幣1 千萬元以下罰金。

司法院資訊處製作；財團法人民間司法改革基金會備份。
